【裁判字號】    92,訴,1222
【裁判日期】    920624
【裁判案由】    清償借款
【裁判全文】
臺灣臺中地方法院民事判決  九十二年度訴字第一二二二號
    原      告  三信商業銀行股份有限公司
    法定代理人  庚○○
    訴訟代理人  乙○○
                辛○○
    被      告  甲○○
                丁○○
                丙○○
                戊○○
                己○○
右當事人間請求清償借款事件，於民國九十二年六月十日言詞辯論終結，本院判決如左：
    主      文
被告應連帶給付原告新台幣肆佰萬元，及如附表所示之利息、違約金。
訴訟費用由被告連帶負擔。
本判決於原告以新台幣壹佰拾萬元為被告供擔保後，得假執行。
    事      實
甲、原告方面：
一、聲明：求為判決除假執行擔保金額外，如主文所示。
二、陳述：
（一）原告原名保證責任台中市第三信用合作社，惟自民國（下同）八十八年一月一日起變
      更組織為三信商業銀行股份有限公司，其法人人格為同一及持續，合先敘明。
（二）被告甲○○以被告丁○○、丙○○、戊○○為連帶保證人，於八十六年六月二十一日
      向原告借用新台幣（下同）四百萬元，借款期限至一０一年六月二十一日，約定利息
      按原告基本放款利率減０．四二機動計算，應按月繳納利息，逾期清償即視為全部到
      期，除仍按原約定利率計息外，其逾期在六個月以內者，按上開利率百分之十，超過
      六個月者，按上開利率百分之二十計付違約金。
（三）後因被告甲○○資金週轉未能如意，乃於八十九年七月二十五日再與原告簽署借據契
      約條件變更申請暨切結書，同時增加被告己○○為連帶保證人，並同意將之視為八十
      六年六月二十一日所簽立之借據一部分。
（四）詎被告甲○○自九十年二月二十一日起即未再繳息，依約應視為全部到期，現積欠本
      金四百萬元及如附表所示之利息、違約金未償，而被告丁○○、丙○○、戊○○、己○○為連帶保證人，自應連帶負清償義務，為此提起本件訴訟。
三、證據：提出借據影本一件、放款帳卡明細表影本一件、約定書影本五件、戶籍謄本五件
          、銀行營業執照影本一件、臺灣省政府財政廳函影本一件、借據契約條件變更申
          請暨切結書影本一件、放款牌告利率報表影本一件為證。
乙、被告方面：
壹、被告甲○○、丁○○、丙○○、戊○○部分：
    被告等人未於言詞辯論期日到場，亦未提出書狀作何聲明或陳述。
貳、被告己○○部分：
一、聲明：求為判決駁回原告之訴及其假執行之聲請。
二、陳述：
    被告甲○○於八十六年六月二十一日確有向原告借用四百萬元，在八十九年時增加被告
    己○○為連帶保證人，被告甲○○自九十年二月二十一日起即未再繳息，依約應視為全
    部到期，均係真實，但現無力償還。
    理      由
一、訴狀送達後，原告不得將原訴變更或追加他訴，但請求之基礎事實同一者，不在此限，
    民事訴訟法第二百五十五條第一項第二款定有明文，本件原告起訴後，追加連帶保證人
    即被告己○○為被告，訴請其與其餘被告一併連帶清償系爭借款，原請求與追加之請求
    均須判斷被告甲○○對於原告有無借款返還之債務存在，二請求間之訴訟資料有共通處
    ，即其請求之基礎事實同一，故而原告追加被告己○○，於法自無不合，應予准許；再
    者，被告甲○○、丁○○、丙○○、戊○○經合法通知，均未於言詞辯論期日到場，核
    無民事訴訟法第三百八十六條各款所列情形，爰依原告之聲請，由其一造辯論而為判決
    ；均先予敘明。
二、本件原告主張之事實，已據其提出借據影本一件、放款帳卡明細表影本一件、約定書影
    本五件、戶籍謄本五件、銀行營業執照影本一件、臺灣省政府財政廳函影本一件、借據
    契約條件變更申請暨切結書影本一件、放款牌告利率報表影本一件為證，核屬相符，復
    為被告己○○所不爭執，而其餘被告經合法通知，未於言詞辯論期日到場，復未提出準
    備書狀爭執，自堪信為真實，被告己○○雖以現無力償還置辯，惟此非屬足以消滅或妨
    礙原告權利主張之事由，縱係真實亦不影響原告之債權，故而，被告己○○此部分之抗
    辯，自不足據而採為有利被告認定之依據。
三、從而，原告依消費借貸及連帶保證契約請求被告連帶給付借款四百萬元，及如附表所示
    之利息、違約金，為有理由，應予准許。
四、原告陳明願供擔保，請求宣告假執行，核無不合，爰酌定相當擔保金額，予以准許。
五、據上論結，本件原告之訴為有理由，依民事訴訟法第三百八十五條第一項前段、第八十
    五條第二項、第三百九十條第二項，判決如主文。
中      華      民      國      九十二      年      六      月     二十四     日
~B臺灣臺中地方法院民事第四庭
~B    法  官  李國增
右為正本係照原本作成。
如不服本判決，應於判決送達後二十日內，向本院提出上訴狀（須按他造當事人之人數附繕
本）。
中      華      民      國      九十二      年      六      月     二十七     日
~B法院書記官
~F0;
~T40;
┌────────────────────────────────────────────┐
│附表                                                                                    │
├──────┬──────────────┬──────────────────────┤
│債權本金金額│利                      息  │違                  約                    金│
│ (新台幣)   │                            │                                            │
├──────┼──────────────┼──────────────────────┤
│四百萬元    │(一)自民國（下同）九十年二月二│(一)自民國（下同）九十年三月二十二日起至九十年│
│            │  十一日起至九十年五月八日止│  五月八日止，按週年利率百分之○．八九七計算│
│            │  ，按週年利率百分之八．九七│  。                                        │
│            │  計算。                    │(二)自九十年五月九日起至九十年七月三日止，按週│
│            │(二)自九十年五月九日起至九十年│  年利率百分之０．八九六計算。              │
│            │  七月三日止，按週年利率百分│(三)自九十年七月四日起至九十年八月五日止，按週│
│            │  之八．九六計算。          │  年利率百分之０．八九五計算。              │
│            │(三)自九十年七月四日起至九十年│(四)自九十年八月六日起九十年八月二十六日止，按│
│            │  八月五日止，按週年利率百分│  週年利率百分之０˙八九四計算。            │
│            │  之八˙九五計算。          │(五)自九十年八月二十七日起九十年九月九日止，按│
│            │(四)自九十年八月六日起至九十年│  週年利率百分之０．八九三計算。            │
│            │  八月二十六日止，按週年利率│(六)自九十年九月十日起至九十年九月二十一日止，│
│            │  百分之八˙九四計算。      │  按週年利率百分之０．八九二計算。          │
│            │(五)自九十年八月二十七日起至九│(七)自九十年九月二十二日起至九十年九月二十七日│
│            │  十年九月九日止，按週年利率│  止，按週年利率百分之一˙七八四計算。      │
│            │  百分之八˙九三計算。      │(八)自九十年九月二十八日起至九十年十月八日止，│
│            │(六)自九十年九月十日起至九十年│  按週年利率百分之一．七八二計算。          │
│            │  九月二十七日止，按週年利率│(九)自九十年十月九日起至九十年十一月十二日止，│
│            │  百分之八˙九二計算。      │  按週年利率百分之一．七七八計算。          │
│            │(七)自九十年九月二十八日起至九│(十)自九十年十一月十三日起至九十年十一月二十六│
│            │  十年十月八日止，按週年利率│  日止，按週年利率百分之一˙七六八計算。    │
│            │  百分之八˙九一計算。      │(十一)自九十年十一月二十七日起至九十一年一月十七│
│            │(八)自九十年十月九日起至九十年│  日止，按週年利率百分之一．七０八計算。    │
│            │  十一月十二日止，按週年利率│(十二)自九十一年一月十八日起至九十一年六月二十日│
│            │  百分之八˙八九計算。      │  止，按週年利率百分之一．六０八計算。      │
│            │(九)自九十年十一月十三日起至九│(十三)自九十一年六月二十一日起至九十一年七月三日│
│            │  十年十一月二十六日止，按週│  止，按週年利率百分之一˙六０六計算。      │
│            │  年利率百分之八˙八四計算。│(十四)自九十一年七月四日起至九十一年七月二十五日│
│            │(十)自九十年十一月二十七日起至│  止，按週年利率百分之一．六計算。          │
│            │  九十一年一月十七日止，按週│(十五)自九十一年七月二十六日起至九十一年十一月十│
│            │  年利率百分之八˙五四計算。│  八日止，按週年利率百分之一．五計算。      │
│            │(十一)自九十一年一月十八日起至九│(十六)自九十一年十一月十九日起至九十一年十一月二│
│            │  十一年六月二十日止，按週年│  十五日止，按週年利率百分之一˙四九八計算。│
│            │  利率百分之八˙０四計算。  │(十七)自九十一年十一月二十六日起至九十二年一月二│
│            │(十二)自九十一年六月二十一日起至│  十九日止，按週年利率百分之一．四九四計算。│
│            │  九十一年七月三日止，按週年│(十八)自九十二年一月三十日起至清償日止，按週年利│
│            │  利率百分之八˙０三計算。  │  率百分之一．四八計算。                    │
│            │(十三)自九十一年七月四日起至九十│                                            │
│            │  一年七月二十五日止，按週年│                                            │
│            │  利率百分之八計算。        │                                            │
│            │(十四)自九十一年七月二十六日起至│                                            │
│            │  九十一年十一月十八日止，按│                                            │
│            │  週年利率百分之七˙五計算。│                                            │
│            │(十五)自九十一年十一月十九日起至│                                            │
│            │  九十一年十一月二十五日止，│                                            │
│            │  按週利率百分之七．四九計算│                                            │
│            │  。                        │                                            │
│            │(十六)自九十一年十一月二十六日起│                                            │
│            │  至九十二年一月二十九日止，│                                            │
│            │  按週年利率百分之七˙四七計│                                            │
│            │  算。                      │                                            │
│            │(十七)自九十二年一月三十日起至清│                                            │
│            │  償日止，按週年利率百分之七│                                            │
│            │  ．四計算。                │                                            │
└──────┴──────────────┴──────────────────────┘


司法院資訊處製作；財團法人民間司法改革基金會備份。
